# 关于合作产品销售金额分成的账务处理

提问人：wx_64114e02653b 时间：2023-07-31 12:26:02
求助，各位大佬，我司与A公司合作一个产品，我司负责只提供产品的核心原料，A公司负责产品生产和销售，同时约定产品的销售收入金额按照五五分成，请问我司 1 、对于提供的核心原料，该如何进行账务处理？ 2 、收到A公司的销售金额分成后，该如何进行账务处理？
PS：个人理解： 1 、原料成本计入营业成本。 2 、收到的销售分成确认收入。不知道这样处理有没有什么问题？

回答人：chenyiwei
首先应考虑该合作项目由谁主导和控制。从主帖信息“我司负责只提供产品的核心原料，A公司负责产品生产和销售”来看，由A公司主导该业务的可能性更大。我司的业务是通过销售原材料给A公司获取可变对价（分成收入）。
本企业在将核心原材料交付A公司时，该原材料的控制权转移，可以确认收入。收入的计量需遵循新收入准则第十六条关于可变对价的原则，即基于期望值法或最可能发生金额法进行合理估计，但必须确保遵循“极可能不会发生重大转回”的限制条件。后续实际获得分成款时对该收入金额进行调整。

提问人：wx_64114e02653b 时间：2023-08-03 13:59:30
首先谢谢陈老师解答！那如果合作项目由本企业主导和控制，又该如何进行账务处理呢？

回答人：chenyiwei
这种情况比较复杂，要考虑合作的具体形式，包括以谁的名义对外销售、两企业之间的具体合作模式等。